臺灣高等法院民事裁定　　　　　　
110年度抗字第421號
抗  告  人  中華資融股份有限公司

法定代理人  劉禹策  

相  對  人  周振冬  
            周振村  


上列當事人間停止執行事件，抗告人對於中華民國110年3月8日
臺灣宜蘭地方法院110年度聲字第20號裁定，提起抗告，本院裁
定如下：
    主  文
抗告駁回。
原裁定關於命相對人供擔保金額變更為新臺幣貳仟壹佰萬元。
抗告費用由抗告人負擔。
    理  由
一、抗告意旨：伊聲請原法院109年度司執字第6291號拍賣抵押
    物強制執行事件（下稱系爭執行事件），查封第三人板信商
    業銀行股份有限公司（下稱板信銀行）名下坐落宜蘭縣○○鄉
    ○○段000地號等20筆土地（下合稱系爭土地）。嗣相對人主
    張系爭土地為其信託登記予板信銀行，對伊提起原法院110
    年度重訴字第20號債務人異議之訴（下稱系爭異議之訴）並
    聲請停止執行。惟系爭異議之訴並無信託法第12條第2項之
    適用，本件不應准相對人供擔保停止執行。再者，伊執行債
    權之本金、遲延利息及違約金達新臺幣（下同）1億4433萬4
    501元，依約定年息20%計算5年10個月停止期間損害為1億68
    39萬0251元，原裁定准相對人僅為伊提供2065萬4833元擔保
    金，顯有未當。爰提起抗告，聲明廢棄原裁定，將擔保金提
    高為1億6839萬0251元等語。
二、按對信託財產不得強制執行。但基於信託前存在於該財產之
    權利、因處理信託事務所生之權利或其他法律另有規定者，
    不在此限。違反前項規定者，委託人、受益人或受託人得於
    強制執行程序終結前，向執行法院對債權人提起異議之訴。
    強制執行法第18條第2項於前項情形，準用之，信託法第18
    條第1至3項定有明文。次按有回復原狀之聲請，或提起再審
    或異議之訴，或對於和解為繼續審判之請求，或提起宣告調
    解無效之訴、撤銷調解之訴，或對於許可強制執行之裁定提
    起抗告時，法院因必要情形或依聲請定相當並確實之擔保，
    得為停止強制執行之裁定，強制執行法第18條第2項亦定有
    明文。又按法院因必要情形或依聲請定相當並確實之擔保，
    為停止強制執行之裁定者，其擔保金額如何得認為相當，固
    屬法院職權裁量之範圍。惟此項擔保係備供強制執行債權人
    因停止執行所受損害之賠償，故法院定擔保金額時，自應斟
    酌該債權人因停止執行可能遭受之損害，為衡量之標準（最
    高法院109年度台抗字第801號裁定意旨參照）
三、經查：
　㈠相對人主張系爭土地本係其所有，前與第三人磊鑫建設開發
    股份有限公司（下稱磊鑫公司）合建，為擔保磊鑫公司對抗
    告人債務，於民國106年8月22日以系爭土地為抗告人設定擔
    保金額1億5600萬元之最高限額抵押權（下稱系爭抵押權）
    ，並於同年9月11日信託登記予板信銀行。嗣抗告人以磊鑫
    公司積欠9533萬元債務，持原法院108年度司拍字第71號、1
    08年度抗字第38號拍賣抵押物確定裁定，聲請系爭執行事件
    並查封系爭土地，經其以抗告人建築融資6700萬元並非系爭
    抵押權擔保範圍而提起系爭異議之訴，依信託法第12條第3
    項、強制執行法第18條第2項聲請停止執行等情，有借貸契
    約書、系爭土地謄本、協議書、支票與退票理由單、信託契
    約書、切結書、強制執行聲請狀、拍賣抵押物裁定、系爭異
    議之訴起訴狀在卷（依序見本院卷第19-71、73-112、113-1
    15、117、119-153、183-185、187-194頁、原法院卷第13-1
    7頁）。則相對人聲請於系爭異議之訴確定或終結前，停止
    系爭執行事件，於法核無不合，應予准許。至系爭異議之訴
    實體上有無理由，尚非法院於裁定停止強制執行程序應予審
    酌之事項，則抗告人以系爭異議之訴並無適用信託法第12條
    第2項關於債務人異議之訴，本件不應停止執行云云，並無
    可取。
　㈡抗告人以磊鑫公司未依約清償債務，聲請查封拍賣系爭土地
    ，則其因停止執行可能遭受之損害，為自停止執行起至系爭
    異議之訴確定或終結止，無法即時利用款項之損害。且相對
    人所提起系爭異議之訴，經原法院核定訴訟標的價額為9533
    萬元，有裁定書在卷（見本院卷第195頁），屬得上訴第三
    審之事件，依各級法院辦案期限實施要點第2點之規定，民
    事通常程序第一、二、三審辦案期限分別為1年4個月、2年
    、1年，推估本件停止執行期間為4年4月。再者，抗告人陳
    稱執行債權本金9533萬元，加計其已繳納執行費用76萬2672
    元（見本院卷第184、205頁），則其於停止執行期間未能即
    時受償之法定利息損失為2,082萬0,079元【計算式：（95,3
    30,000+762,672）×5%×〔4+(4/12）〕＝20,820,079，元以下4
    捨5入】，再考量系爭異議之訴送達、上訴等情事，認相對
    人為抗告人供擔保金額以2100萬元為適當。雖抗告人以酌定
    擔保金應考量遲延利息4423萬8001元與違約金476萬6500元
    云云，惟依拍賣抵押物裁定及強制執行聲請狀均無違約金及
    遲延利息之記載（依序見本院卷第187-194、183-184頁），
    且抗告人亦陳明並未向執行法院陳報違約金及遲延利息債權
    （見本院卷第199頁），是抗告人此部分所辯，尚非可取。
四、綜上所述，相對人聲請於其所提系爭異議之訴終結前，裁定
    停止系爭執行程序，為有理由。原裁定准相對人供擔保後停
    止系爭執行程序，於法並無不合，抗告人指摘原裁定此部分
    不當，聲明廢棄，為無理由，應予駁回。惟停止執行供擔保
    金額本屬法院職權裁量事項，原裁定所酌定相對人應提供擔
    保金額2065萬4833元，既非適當，爰由本院依職權變更本件
    停止執行供擔保金額如主文第二項所示。
五、據上論結，本件抗告為無理由，爰裁定如主文。　　
中　　華　　民　　國　　110 　年　　7 　　月　　 8  　日
                   民事第四庭    
                       審判長法　官 傅中樂
                             法　官 管靜怡　　　
                             法　官 吳燁山　　　 
正本係照原本作成。
本裁定除以適用法規顯有錯誤為理由外，不得再抗告。如提起再
抗告，應於收受送達後10日內委任律師為代理人向本院提出再抗
告狀。並繳納再抗告費新臺幣１千元。
中　　華　　民　　國　　110 　年　　7 　　月　　8 　　日
    　　　　　　　　　　　　　書記官 莊雅萍